【裁判字號】    95,上更(一),600
【裁判日期】    951116
【裁判案由】    偽造有價證券等
【裁判全文】
臺灣高等法院刑事判決             95年度上更(一)字第600號
上  訴  人  臺灣板橋地方法院檢察署檢察官
被      告  丙  ○
選任辯護人  謝清福  律師
選任辯護人  朱子慶  律師
被      告  甲○○
選任辯護人  謝清福  律師
上列上訴人因被告等偽造有價證券等案件，不服臺灣板橋地方法
院88年度訴第1732號，中華民國90年4 月16日第一審判決（起訴
案號：臺灣板橋地方法院檢察署88度偵字第8507、20419 號），
提起上訴，經判決後，由最高法院第一次發回更審，本院判決如
下：
    主  文
上訴駁回。
    事  實
一、公訴意旨略以：丙○於民國81年間出資在臺北縣永和市○○
    路○段172號11樓成立向賀建築股份有限公司（下稱向賀公司
    ），其女友乙○○則於該公司任總經理，並為實際負責人（
    嗣於民國85年底離職），而由乙○○之弟甲○○任副總經理
    （嗣因乙○○離職改任總經理，後再為該公司之負責人）、
    張素靜為業務部主任（自82年10月1 日起迄今）、殷理美為
    會計主任（自82年起至86年底止），甲○○並保管向賀公司
    之公司章及乙○○方形之私章，以供與客戶簽立買賣契約之
    用。詎丙○、甲○○竟基於意圖為自己不法所有之犯意聯絡
    ，明知乙○○於民國84年3 月22日，向臺灣土地銀行永和分
    行（下稱土地銀行）領用1本支票簿，丙○、甲○○2人乃共
    同利用與乙○○共同居住於臺北市○○路同一處所之際，於
    84年3月22日起至88年3月16日間之某日，丙○因與乙○○同
    居時花用不少款項，不滿乙○○要求與其分手致人財兩失，
    甲○○則有感於丙○於向賀公司對其之提拔，2 人竟意圖供
    行使之用，基於犯意之聯絡，先竊取上開支票簿中如附表所
    示之支票6 張，甲○○並未經乙○○之同意，而提供所保管
    上開之乙○○方形私章，與丙○2 人共同接續盜蓋乙○○之
    方形印章於上開6 張支票之發票人欄上，並均用章戮蓋於上
    開6 張支票上之發票日、金額、受款人等（詳如附表所示事
    項）以偽造有價證券之支票，嗣由丙○於88年3 月16日持上
    開6 張支票一次向華南銀行雙和分行轉向臺灣土地銀行永和
    分行提示，然因印鑑不符，均遭退票，乙○○後經臺灣土地
    銀行永和分行通知，始悉上情。因認被告2人涉犯刑法第320
    條第1項之普通竊盜罪及第201條第1 項偽造有價證券罪嫌云
    云。
二、按犯罪事實應依證據認定之，無證據不得推定其犯罪事實。
    又不能證明被告犯罪者，應諭知無罪之判決，刑事訴訟法第
    154條、第301條第1 項分別定有明文。又事實之認定，應憑
    證據，如未能發現相當證據，或證據不足以證明，自不能以
    推測或擬制之方法，為裁判基礎（最高法院40年台上字第86
    號判例參照）。且認定犯罪事實所憑之證據，雖不以直接證
    據為限，間接證據亦包括在內，然而無論直接證據或間接證
    據，其為訴訟上之證明，須於通常一般之人均不致有所懷疑
    ，而得確信其為真實之程度者，始得據為有罪之認定，倘其
    證明尚未達到此一程度，而有合理之懷疑存在而無從使事實
    審法院得有罪之確信時，即應由法院為諭知被告無罪之判決
    （最高法院76年台上字第4986號判例參照）；再者，告訴人
    之告訴，係以使被告受有罪之判決為其終極之目的（或意涵
    為他一請求時，作為談判籌碼之思考方向？），因之，告訴
    人所指述者，是否與事實相符，仍應調查其他證據以資審認
    ，換言之，即必須藉由補強證據之存在，以增強或擔保告訴
    人（刑事訴訟程序上之資格屬於證人地位）陳述之證明力，
    該證人（告訴人）之證述，始適合作為認定犯罪事實之基礎
    （同上法院52年臺上字第1300號判例意旨參照），合先敘明
    。
三、公訴人認被告二人涉犯前揭竊盜、偽造有價證券等之罪嫌，
    無非係以：
  (一)被告二人有右開竊盜、偽造支票事實，業經告訴人乙○○指
    訴綦詳，並有如附表所示之支票六張及其退票理由單在卷為
    憑。
  (二)被告丙○出資在臺北縣永和市○○路○段172號11樓成立向賀
    公司，而由其女友告訴人乙○○、被告甲○○分別任總經理
    、副總經理，而3 人曾共同居住於臺北市○○路同一處所，
    告訴人乙○○於85年底辭退總經理，改由被告甲○○升任之
    事實，業經被告丙○、甲○○、告訴人乙○○一致陳明在卷
    ，且告訴人乙○○於84年3 月22日，向土地銀行領用包括如
    附表所示之支票簿1 本，並攜回上開臺北市○○路之處所之
    情，復據告訴人乙○○陳稱明確，並有土地銀行領用支票查
    詢單影本1紙在卷為憑。
  (三)上開6 張支票之面額合計達有新臺幣（下同）1億5千餘萬元
    ，告訴人乙○○倘有簽發上開支票必慎重其事，且果有於84
    年6 月間，欲交與被告丙○，則依告訴人乙○○、被告丙○
    是時仍為男女朋友並同居一處而言，告訴人乙○○直接交與
    被告丙○即可，殊無假手他人為轉交之必要。
  (四)被告丙○固辯稱：乙○○是時開具上開支票，係為作為其出
    資之憑證云云，惟被告丙○之出資係81年間之事，告訴人乙
    ○○果有開具支票為憑證，豈有遲至84年6 月間始為開具上
    開支票，更無將發票日填載遠為87年2月、3月間之理，蓋告
    訴人乙○○焉能於84年6月間，預知將近3年後之88年2月、3
    月間，得有兌現1億5千餘萬元之能力？又經核上開卷附6 張
    支票，均係用橡皮印章所印載有發票日、金額、受款人等事
    項，而無用手寫之筆跡於票面上，衡情當係開具上開支票之
    人，係為避免日後因鑑定筆跡得查明行為人之故；因此告訴
    人乙○○果真自願開具上開6 張支票與被告丙○，自無未蓋
    用支票印鑑之圓形章，並用橡皮印章所印載有發票日、金額
    、受款人等事項，並無手寫之筆跡於票面上之情。參以被告
    丙○供稱：其於84年6 月間與告訴人乙○○因錢吵架云云，
    益證被告丙○所供前後矛盾而與事理不符，因告訴人乙○○
    於84年6 月間，倘因錢財與被告丙○吵架，實無自願開具上
    開鉅額之支票與被告丙○之理。
  (五)因此，訊以被告甲○○、丙○是何時地交與收受上開6 張支
    票，雖被告2 人均一致辯稱：其等係於84年6月5日所交收云
    云，然上開6張支票之退票日為88年3 月16日二者相距已近4
    年，被告2人竟得於88年8月3日偵查中追憶距有4年前之明確
    年月日，本屬可疑。
  (六)又被告丙○88年8月3日偵查中供稱：其係於是日近中午時經
    甲○○以電話通知，約一個半小時後，於84年6 月14日下午
    到向賀公司向甲○○取得上開支票云云，與被告甲○○供稱
    ：其於84年6月5日上午8、9時許以電話通知丙○，而丙○於
    是日下午2時許來取支票云云不符；茲以被告2人既對交收本
    件支票年月日有如上述之明確記憶，則被告2 人對當日之事
    ，應追憶相符，自無有上開時距，有被告丙○稱係一個半小
    時、被告甲○○稱約有5、6小時之不符情事。是以被告丙○
    、甲○○一致辯稱因於84年6月5日間，乙○○與丙○鬧得不
    愉快，始託甲○○轉交上開支票云云，均不足採信。
  (七)蓋用於支票上告訴人乙○○印文之印章，係告訴人乙○○任
    職於向賀公司總經理時，與客戶簽訂買賣契約所用之方形私
    章，並非告訴人乙○○之支票印鑑之圓形章，是以被告丙○
    提示如附表所示之支票，均遭退票之情，亦經被告丙○、甲
    ○○、告訴人乙○○一致陳述明確，並有告訴人代表向賀公
    司與客戶為簽立買賣之預定房屋買賣契約書等影本、支票 6
    張及其退票理由單在卷為憑。
  (八)被告甲○○於任職副總經理時，保管有告訴人乙○○與客戶
    簽約之方形私章之事實，業據告訴人陳明在卷，雖被告甲○
    ○辯稱：簽約要公司章、乙○○私章時，係其向乙○○取得
    再轉交云云，然證人張素靜證稱：其為業務部主任，欲與客
    戶簽約時，均無須透過他人，而係直接向為副總經理之甲○
    ○取得向賀公司之公司章及乙○○之私章等語明確，而證人
    殷理美證稱：其經手乙○○之支票，僅有圓形章印文並加簽
    乙○○名字者，而其會計上需要用公司之大小章時，均係向
    副總經理甲○○所取得，且據其所知負責簽約業務部用公司
    之大小章時，亦係向甲○○所取得，而其於乙○○離職時，
    整理物品並未發現有乙○○之私章等語無誤。足見被告甲○
    ○係保管蓋於上開6 張支票上乙○○方形私章之人，被告甲
    ○○辯稱：其向乙○○取得私章、公司章再轉交云云，不足
    採信。
  (九)告訴人乙○○既未自己保管上開6 張支票乙○○印文之方形
    印章，亦未託被告甲○○將上開6 張支票轉交與被告丙○之
    情，則被告丙○得持有上開支票，當係與被告甲○○基於犯
    意聯絡，於告訴人乙○○於84年3 月22日領用支票簿後，利
    用與告訴人乙○○同居於臺北市○○路之處所之際，共同伺
    機所竊取，進而由被告甲○○提供所保管之乙○○方形印章
    ，共同盜蓋於上開支票上，而在由被告丙○為提示而行使之
    ，應可認定；從而，被告2 人之所辯，不足採信，被告等犯
    嫌堪予認定等足憑為其論據。
四、訊據被告2 人均矢口否認有竊盜、偽造有價證券之犯行，被
    告丙○辯稱該等支票，確係告訴人乙○○於84年6月5日託其
    弟甲○○轉交，作為伊出資與乙○○之憑證所用，係乙○○
    欠伊之款項，伊絕無盜用其印章及偽造支票，是乙○○欺騙
    伊錢，告訴人陷害伊云云；被告甲○○則辯稱係經伊姐乙○
    ○於84年6月5日託伊轉交與丙○，只是轉交而已等語。
五、經查：
（一）本案首應究明者乃公訴所指之竊取印鑑章、支票簿，進而
      為共同偽造有價證券之行為，是否該當於刑法第201 條第
      1項、第320條之罪之犯罪構成要件以為斷，至被告丙○與
      告訴人乙○○間，關於有無合夥及其他出資或男女交往同
      居事項等，咸屬其等間之他項糾紛，要與本案無關，合先
      說明。
（二）本案系爭公訴所指失竊並遭偽造之支票6 張，乃一本25張
      支票簿中之6張，因除該6張外，該本支票告訴人乙○○已
      簽發4張，其餘15 張空白支票則查無有簽發情事；而依臺
      灣土地銀行永和分行乙○○支票存款（帳號：00000000-0
      ，即本案涉案帳號）領用支票查詢單之記載，告訴人於84
      年3 月22日領用本案系爭之支票簿（25張）一本，僅使用
      4 張；再於同年12月15日領用支票簿（50張）一本，使用
      張數為46張，幾已用磬；又於85年1月10日領用100張之支
      票簿一本，使用張數53張，之後即無再為領取支票簿之紀
      錄（就帳號：22538-3 而言）而使用迄87年11月10日，之
      後則未經使用（見告訴人89年11月6 日原審訊問時所提之
      支票簿，號數：AX0000000－AX0000000，已經使用部分則
      為：AX0000000－AX0000000，存原審卷證物）。因之，告
      訴人乙○○稱本案遭偽造之支票簿一直都沒有發現遺失（
      見原審88年11月8 日訊問筆錄）一節，然其既稱營商經年
      ，使用支票又為其交易常態，久未使用，而毫無所悉『遺
      失』之情，進而為票據之掛失手續或報警處理等應有的動
      作，仍然繼續領用新支票使用，誠然有違用票經驗常情，
      且復行領用新支票簿？而張數又逐次增多，殊堪置疑！遑
      論告訴人於該100張支票仍然使用將屆3年之87年11月10日
      ？期間均無所查悉，實耐人尋味。因此，若於84年3 月22
      日告訴人領用支票後，被告2 人即行竊取，共謀偽造，何
      以記載發票日為4 年後之日期，票面金額又屬不一，到期
      日各異，被告丙○又以本身帳戶，於該6 張支票最後發票
      日後提示，實難想像！精於商業之被告丙○，非無此顧慮
      乎？本於一般商業生活經驗常情，當可明悉，毫無疑義。
      矧被告丙○推出多件房屋銷售案，其若有為偽造該等支票
      之犯行，必將審慎而為，在其與告訴人仍同居一處之際，
      究明告訴人所專用印鑑章為何者？其後再為之，或偽以他
      人名義，其後為其他之法律上或事實上之處分措施，即可
      。何須逕以其本身名義進行交換，此為探究行為人有無犯
      罪故意之主觀不法所在。因此，足認被告經商多年，若有
      此不法之圖，其仍得隔離號數或竊取後再歸還原處，更可
      掩人耳目，以達目的，亦無疑義。因此，足以確認被告於
      取得告訴人所交付之票據後，非但不知告訴人原就該票帳
      戶印鑑為何，且未加懷疑，嗣於『期日屆至』方始一併提
      示。
（三）又關於告訴人所自承係被告丙○簽發交予之支票11張（附
      於88年度偵字第8507號卷第28至38頁），為被告丙○簽發
      交予用供『同居生活花費』之用（見88年5 月18日偵查筆
      錄、88年12月17日補充告訴理由狀所述）一節，經查：各
      該支票票載發票日期、金額各為：81年3月2 日、5百萬元
      ；81年3月3日、1千5百萬元；81年3月6日、3 百萬元；81
      年4月6日、3百萬元；81年4月7日、5百萬元；81年4 月20
      日、5百萬元；81年6 月22日、1百萬元；81年7月18日、1
      百萬元；82年3月30日、1千萬元；83年6月30日、1千萬元
      ；83年9月8日、5百萬元等，就該前後1年餘間（按：以發
      票日計算）之『同居費用』高達6千3百萬元？（按：告訴
      人於原審訊問時則陳稱沒有此事，見原審89年9月1日訊問
      筆錄），殊堪置疑！參以簽發日期，間隔短暫，要可明悉
      ，告訴人所陳，毫無根據，應以被告丙○所稱為提供資金
      者，較屬可採，亦與公訴所指不否認被告丙○出資成立向
      賀公司等情相合。
（四）證人郭秀絹結證稱以：「（法官問：丙○與乙○○的資金
      往來之情形知否？）都是我幫丙○開支票；（被上訴人代
      理人黃福雄律師問證人郭秀絹：請問證人，丙○與乙○○
      之間，對邦業與向賀公司之投資及資金往來之情否？）有
      關大額及個案的資金知情，對資金往來很清楚，84、85年
      間，前些時間是用現金每月幾十萬元交付給乙○○，後來
      每月由我開20萬元不等知支票，由我經手交給乙○○的，
      並且丙○之配偶也都由我領現金送去生活費的」等語（見
      原審90年1 月8日準備程序筆錄，本院89年度重上字第322
      號丙○、乙○○清償債務事件），因此，此一由告訴人代
      理人律師當庭詢問證人之證言觀之，證人郭女有於84年、
      85年間，約每月匯入20萬元與告訴人乙○○一情，可堪憑
      信。
（五）另觀之各該由告訴人於票背之領款紀錄，分別使用有圓形
      章、不同式樣之簽名、方形章等等，告訴人乙○○就此已
      經自承如上被告丙○簽發兌付之各該支票，惟陳稱僅係供
      作『同居費用』而已。告訴人乙○○亦陳稱支票上之章可
      能是留在公司之便章在卷（見88年5 月18日偵查筆錄），
      就此或係主張被告丙○、甲○○盜蓋印章！以及主張其並
      未使用（見告訴人88年5 月27日所具補充告訴理由狀），
      前後所陳事實已有不符，蓋告訴人提示取款由被告丙○交
      付之所謂『同居費用』之鉅額支票，又係公司相關部門在
      保管使用，該費用係由他人代領乎？其理顯明。故而，告
      訴人雖陳述以其開予被告丙○之票據均係利用圓形印章一
      節，已難為被告二人不利之認定，此稽之前述告訴人所稱
      其取至丙○之巨額支票為『同居費用』？又何須再為簽發
      票據反交予丙○？寧非趣事！另輔以告訴人陳述以其留存
      於銀行之印鑑『皆』係使用圓形印章，而非上開支票之方
      形章一節，經查：告訴人除本件之所謂遭受偽造之支票帳
      戶內之印鑑固為圓形，然其亦有使用以方形印章為支票存
      戶者（見帳號：同上分行23192-8、23208-8即是），則告
      訴人所稱，亦已有疑矣！雖然告訴人乙○○更指陳以被告
      丙○曾有收過其所簽發之支票，應該知悉其支票所用之印
      鑑章為圓形者，果若為真，被告二人自應盜取印鑑章方合
      於常理，否則，如何掩人耳目？以達其行為目的！
（六）再告訴人復稱從未使用系爭支票所蓋用之印章，縱然系爭
      支票上所示之告訴人印章確係向賀公司簽約用之印章，然
      因該印章非由告訴人保管，益徵系爭支票絕無可能由告訴
      人所簽發等語（見告訴人88年7月26日補充理由狀、88年8
      月18日追加告訴狀），因之，若告訴人所陳為真，則告訴
      人乙○○所稱被告丙○簽發交付給伊之支票金額，係為『
      同居費用』，則應無此一『便章』具領該等金額之情事（
      見88年度偵字第8507號卷321 、33頁同一樣式之印章），
      是何人代領？若有他人代為領取該金額（按：告訴人並不
      否認該領取款項之事實），是否除卻非屬同居生活之費用
      ，而屬投資費用，在在顯示告訴所陳，諸多不一致，箇中
      蹊蹺，不言可諭。
（七）告訴人指稱伊未交該等支票予被告甲○○轉交丙○，惟衡
      諸常情，告訴人乃以使用支票為交易，實無在支票簿『遺
      失』多年後，有不聞不問之理，已如前述，依社會交易常
      情暨經驗法則，告訴人簽發後交予被告丙○之蓋然性甚高
      ，倘其否認有此意思，自應由其或公訴人就該變態事實之
      事項，負舉證責任，然告訴人及公訴人對此迄無何具體舉
      證，已難遽信真實，非可僅以推論而為；況且告訴人倘無
      交予該6張支票，則於84年6月5之簽票日後，隨即於翌年3
      月19日為辦理印鑑變更手續【見臺灣土地銀行89年6 月20
      日永存字第8900282號函附於原審卷 (二)】，將此一支票
      簽名為之變更，而印鑑則未經變更？是其變更之用意何在
      ？有否發覺？況且告訴人經原審訊以就該帳戶是否曾變更
      印鑑一節，告訴人陳稱自88年4 月銀行通知為止均無變更
      印鑑（見原審89年6 月23日訊問筆錄），然經原審查得資
      料提示告以詳情後，則改稱有變更簽名（見原審89年9 月
      1 日訊問筆錄），足認告訴人所為有簽發票據交付被告丙
      ○一節，或許忘卻！抑或計劃中事？並對其本身再為領用
      第2 本支票簿之前，渾然不知該等支票簿『失竊』？延宕
      至88年4月9日，始由銀行通知後，方始知悉，聞訊後震驚
      至極？再觀告訴人所述被告丙○交付鉅額款項之因，乃作
      為其與被告同居代價之費用？對照前述證人郭秀絹之證述
      ，告訴人所言，自難率爾置信，詳如前述，蓋被告丙○持
      用非其本人支票，為提示交換之交易行為，其因此所取得
      之支票，仍為交易習慣上所稱之「客票」，對於其本身交
      易安全之保障，無何增益，且不無有因銀行對該「客票」
      之效力產生疑慮之可能，更且或有害於被告信用，反而降
      低他人與被告交易之意願，至屬明顯。
（八）觀諸告訴人其支票存戶之交易明細表所載（已詳如前述）
      ，足見告訴人均有詳密控管其支票使用兌付情形，是其如
      有支票遺失不詳，當會儘速查明處理，果如告訴人所稱上
      開序號支票係失竊，其竟未發覺，遲至88年4月9日（按：
      依據告訴狀撰擬日期觀之，則應係在3 月19日前即已經知
      悉），始經銀行通知，此要與告訴人平時管理其支票使用
      情形不符。再觀諸本件上開系爭6 張支票，告訴人雖稱係
      被告等所竊，惟查支票所載發票日期、金額等票載內容，
      均係以機械印刷字體，公訴人所指，乃係以被告擔心於日
      後，為他人發覺而為若此行徑，然反之，基於如此密集日
      期以及鉅數面額，併參以告訴人所稱如上之『同居生活費
      』簽發之支票情事，告訴人以此主張其平常使用支票，未
      以機械方式而為，然於本件機械方式所採簽票形式，是否
      屬於告訴人計劃中為往後談判籌碼之『高明招數』？或為
      告訴人所陳述之『世間之事，如此巧合』！公訴人亦採取
      主觀推虛，顯而易見，此觀之告訴人於短時間內為簽名之
      變更者，亦可明晰。
六、遍查全卷公訴人所指僅就該票據之如何如何，究係被告2 人
    相互間，如何有為竊盜、偽造有價證券犯行，均未舉證證明
    之；再稽之告訴人領票、用票詳情，併參以其與被告丙○之
    所謂之『分手』之日期，告訴人自承在87年10月份左右（按
    ：告訴人最後一次所領支票簿，係使用至87年11月10日）更
    足確認告訴用意。抑有進者，告訴人復陳稱係被告2 人盜刻
    印章，已如前述，又作何合理之解釋？況被告甲○○於收受
    上開支票後，係將支票交予丙○，由丙○向銀行提示，而遭
    退票，有上開支票背面、退票理由單等影本在卷可參。是以
    ，倘被告2 人有偽造之犯意，竊取後隨即為商業行為之處理
    舉措即可，豈有輕易由本人提示自曝其犯行之理？由此益見
    被告等所辯，應非無稽，堪以採信。況且告訴人乙○○、被
    告甲○○之父證稱伊女兒在幾年前（確實時間忘了）曾告訴
    我有幾張支票交給其弟弟，再轉交給丙○，她是回家在我現
    住處客廳看電視對我說的，我無問，她說時表情普通，女兒
    告兒子只感到無奈，所言實在，女兒要一起告兒子時，女兒
    曾表示因支票事，不得已才與甲○○一起告等語（見原審90
    年3 月26日審理筆錄）觀之，告訴人有告知其簽發票據之事
    ，於事件尚未『爆發』時，基於其等父女情深之下，告訴人
    將該等情事稟報父親，亦與常情、親情難謂相悖；再被告甲
    ○○所稱係受伊姐之託為之轉交，就告訴人與被告丙○『密
    友』之間，於存有瑕隙之際，由告訴人之弟即被告甲○○介
    入轉交，亦難謂有何不適之處，衡諸經驗法則，更應與一般
    人生活認知常情相符。
七、因之，就被告等所陳各點，由起訴意旨觀之，縱然或許值得
    懷疑，然懷疑推測與刑事證據法則有所不符，仍難據此而為
    有罪認定之依憑，亦即刑事訴訟程序上嚴格禁止推測之原則
    ，為嚴格證據主義本旨精神之所繫，亦為刑事訴訟程序維繫
    人權之所必要，綜觀前述公訴人所指，並無何證據足資證明
    ，純屬推論。按諸刑事訴訟法第154 條明定犯罪事實應依證
    據認定，無證據不得推定犯罪事實，此項禁止推定罪狀之法
    則，並非僅為被告個人之訴訟利益而設，尤其重在發現真實
    ，以求得國家刑罰權為正確之行使，若無足可證明被告從事
    犯罪構成要件行為之積極證據，無論假定某一被告為犯罪人
    而命其自證無罪，藉以過濾或鎖定特定犯罪人，或推測被告
    涉及之某項罪名，而依其自辯過程蒐求該被告生活經驗資料
    ，藉以判斷其究竟有無構成特定犯罪，俱非法之所許。
八、綜上諸情，參互以析，公訴人所指，尚乏明確。是被告2 人
    前開所辯，非全無可採，尤其告訴人與被告2 人間，已經形
    同水火，一為姐弟，一為『密友』，衝突間隙已經滋生，告
    訴人所陳，以其僅與被告丙○為單純之『同居關係』，並無
    任何之業務合夥關係（見告訴人88年5 月27日補充理由狀所
    載），非特破綻已具，不合情理，亦與經驗法則有所偏離，
    誠屬誇大無實，告訴目的之所在，顯然可見。因之，告訴人
    所陳『便章』，乃為商界履見不鮮，其從未使用一節，要難
    指為係被告2人有竊取，進而為偽造之犯行。
九、公訴所指被告涉犯罪行之『各大論點』，被告丙○有所出資
    ，檢察官不否認，正是駁斥告訴人所稱；告訴人之使用支票
    ，並無從指述被告即有公訴人所指犯行；姐弟之轉交，因是
    時雙方已起瑕隙，亦不違常理，更加可以理解被告丙○供述
    之憑信；而就簽發日期、轉交等日期加以推測，更係有違常
    理，至於兌現能力之如何，亦非公訴人之所可思及其中『箇
    中因素』？至於因吵架後，願否簽發前述鉅額支票交予被告
    丙○，亦難以推測，蓋其中併含有『情感』、『財資』因素
    也；矧4年前之一個半小時，5、6個小時為被告2人供述之不
    一疑義一節，試問4 年前之某日為何事？著何衣服？是否追
    憶正確？告訴人更執以被告於4 年前之事，能知詳細日期，
    而經公訴人隔離訊問時，則有差別供述，告訴人就此質疑，
    要與常理相違，此對照前述，更可確認。證人張素靜、殷理
    美偵查中之證言，亦無從證述被告2 人有何公訴人所指，而
    為其等有罪之認定；因此，公訴人認為告訴人乙○○未保管
    其本身之『便章、方形章』一節，如上所述，已屬可疑，據
    上，公訴人所指，應均僅係推論而已，併如前述，尚難認為
    已有足為不利被告2 人犯罪事實認定之相當證據，其間有高
    度合理之懷疑性存在，無法使本院達到確信為真實程度之心
    證。揆諸上開判例意旨，即不得遽為不利於被告之認定。此
    外，復查無其他積極證據足認被告2 人有何公訴人所指竊盜
    、偽造有價證券犯行，既不能證明被告犯罪，原審為被告 2
    人無罪之判決，核無不合。公訴人循告訴人之請求提起上訴
    ，告訴人請求上訴補充告訴理由狀猶執陳詞仍指被告犯罪，
    並指摘原判決不當，非有理由，上訴應予駁回。
據上論斷，應依刑事訴訟法第368條，判決如主文。
本案經檢察官張秋雲到庭執行職務。
中    華    民    國    95    年    11    月    16    日
                  刑事第十一庭審判長法  官  張連財
                                    法  官  林明俊
                                    法  官  楊照男
以上正本證明與原本無異。
如不服本判決，應於收受送達後10日內向本院提出上訴書狀，其
未敘述上訴之理由者並得於提起上訴後10日內向本院補提理由書
（均須按他造當事人之人數附繕本）。
                                    書記官  陳秋雄
中    華    民    國    95    年    11    月    16    日
附錄：本案論罪科刑法條全文
附表
┌──┬─────┬───────┬───┬────┐
│    │          │              │      │        │
│編號│ 票     號│金額（新台幣）│受款人│發票日  │
├──┼─────┼───────┼───┼────┤
│一  │ AX0000000│2100萬元      │丙  ○│88/02/13│
├──┼─────┼───────┼───┼────┤
│二  │ AX0000000│2500萬元      │丙  ○│88/02/22│
├──┼─────┼───────┼───┼────┤
│三  │ AX0000000│2800萬元      │丙  ○│88/02/28│
├──┼─────┼───────┼───┼────┤
│四  │ AX0000000│3200萬元      │丙  ○│88/03/15│
├──┼─────┼───────┼───┼────┤
│五  │ AX0000000│3100萬元      │丙  ○│88/03/04│
├──┼─────┼───────┼───┼────┤
│六  │ AX0000000│2500萬元      │丙  ○│88/03/10│
└──┴─────┴───────┴───┴────┘


司法院資訊處製作；財團法人民間司法改革基金會備份。
